【裁判字號】    98,訴,1026
【裁判日期】    990129
【裁判案由】    搶奪等
【裁判全文】
臺灣嘉義地方法院刑事判決              98年度訴字第1026號
公  訴  人  臺灣嘉義地方法院檢察署檢察官
被      告  癸○○
            己○○
上列被告因搶奪等案件，經檢察官提起公訴（98年度偵字第5835
號、第6372號、第6479號、第6664號、第8553號、第8554號），
被告於準備程序中就被訴事實為有罪之陳述，本院合議庭裁定由
受命法官改依簡式審判程序審理，判決如下：
    主  文
癸○○、己○○共同犯附表所示各罪，各處如附表所載之刑，各
應執行有期徒刑肆年拾月。扣案鑰匙肆支，均沒收。
    犯 罪 事 實
一、癸○○前因竊盜、搶奪案件，經臺灣士林地方法院判決判處
    有期徒刑6月、3年，定應執行有期徒刑3年4月，於民國83年
    11月4日假釋付保護管束，再因竊盜、搶奪案件，經臺灣板
    橋地方法院於85年2月5日，以84年度訴字第2273號判決判處
    有期徒刑6月、3年6月，定應執行有期徒刑3年10月確定，又
    因竊盜、懲治盜匪條例案件，經臺灣高等法院以86年度上訴
    字第1272號判決判處有期徒刑8月、8年8月，竊盜部分於86
    年6月27日確定送執行，懲治盜匪條例案件部分經最高法院
    於86年8月15日，以86年度臺上字第4889號判決上訴駁回確
    定，另與竊盜部分，經臺灣高等法院以97年度聲字第1672號
    裁定應執行有期徒刑8年10月確定，前揭假釋並遭撤銷，應
    執行殘刑1年1月22日，與上開各罪接續執行，於95年12月22
    日縮短刑期假釋出監，付保護管束，於98年2月19日保護管
    束期滿，假釋未經撤銷，所餘未執行之刑以已執行論而執行
    完畢。己○○前於97年間，因贓物案件，經臺灣板橋地方法
    院於97年7月18日，以97年度簡字第1969號判決判處有期徒
    刑3 月，如易科罰金，以新臺幣（下同）1,000元折算1日確
    定，於97年12月29日縮刑期滿執行完畢。竟均不知悔改，於
    附表所示時間，共同基於意圖為自己不法之所有之各別犯意
    聯絡，謀議由癸○○駕駛車牌號碼2936-UE號自用小貨車載
    己○○前往附表所示臺北縣市、桃園縣市、嘉義市、臺南市
    等處，由己○○持其所有之鑰匙4支，徒手竊取機車，另亦
    搶奪附表編號1至6、8、10、12、14、15、17、19、21所示
    巳○○等人財物，並造成附表編號5、6之壬○○、未○○受
    有附表所載之傷害，嗣經警方依監視錄影畫面，於98年7月
    28日下午4時10分許，在國道1號高速公路北上「楊梅收費站
    」，循線查獲癸○○與己○○，並扣得其等犯案時所穿著之
    衣物、安全帽3頂及鑰匙4支等物，而悉上情。
二、案經附表編號1至21所示之巳○○等人訴由嘉義市政府警察
    局第一分局、第二分局報告暨臺南市警察局移送臺灣嘉義地
    方法院檢察署檢察官偵查起訴。
    理  由
壹、程序事項
    本件於準備程序進行中，被告癸○○、己○○就被訴事實為
    有罪之陳述，且所犯係死刑、無期徒刑、最輕本刑為3年以
    上有期徒刑以外之罪，經本院告知簡式審判程序之旨，並聽
    取檢察官及被告之意見後，依刑事訴訟法第273條之1第1項
    之規定，裁定進行簡式審判程序，復依刑事訴訟法第273條
    之2規定，不適用證據提示、交互詰問及傳聞法則有關證據
    能力限制等規定，先予敘明。
貳、實體事項
一、前揭犯罪事實，業據被告2人於本院準備程序、審理時坦白
    承認（見本院卷第175、183頁），核與證人即附表編號1至
    21所示之告訴人巳○○等人於警詢之證述情節相符，並有附
    表編號1至21所示之被害報告書等件附卷可稽（見附表之證
    據出處，嘉義市警察局第二分局嘉市嘉二偵字第0980029948
    號卷，下稱警(一)卷、臺南市警察局南市警刑字第0981900278
    0號卷，下稱警(二)卷、嘉義市警察局第一分局嘉市警一偵字
    第0980002793號卷，下稱警(三)卷、桃園縣政府警察局桃園分
    局桃警分刑字第00981004495號卷，下稱警(五)卷），又按共
    同正犯之意思聯絡，不限於事前有所協議，其於行為當時，
    基於相互之認識，以共同犯罪之意思參與者，亦無礙於共同
    正犯之成立，最高法院73年臺上字第1886號判例意旨可供參
    照，即共同正犯在犯意聯絡範圍內之行為，應同負全部責任
    ，本件被告2人因缺錢花用，謀議行搶，雖由周煥發下手行
    竊機車，然既為行搶騎乘，癸○○縱未參與竊取機車，因有
    前揭認識，亦騎乘所竊取之機車行搶，對於竊盜部分亦認係
    屬共同正犯無訛。此外，復有己○○所有，供竊取機車所用
    之鑰匙4支、被告2人犯案時穿著之衣物、安全帽等物扣案足
    憑，此有搜索扣押筆錄、扣押物品收據、自願受搜索同意書
    、扣押物品目錄表等件附卷為參（見警(一)卷第60至76頁），
    均堪為補強證據，足以擔保被告2人前述任意性自白與事實
    相符。綜上所述，本件事證明確，被告2人前揭犯行洵堪認
    定，應依法論科。
二、論罪科刑
(一)核被告癸○○與己○○所為，就附表編號1至6、8、10、12
    、14、15、17、19、21，係犯刑法第325條第1項之搶奪罪；
    就附表編號7、9、11、13、16、18、20，係犯同法第320條
    第1項之竊盜罪；就附表編號5、6，另犯同法第277條第1項
    之傷害罪，被告2人就上開犯行，均有犯意聯絡及行為分擔
    ，為共同正犯。又被告2人於搶奪附表編號5、6所示告訴人
    之財物時，明知奪取皮包有使其等跌倒受傷之危險，仍基於
    不確定故意用力奪取，使壬○○、未○○因突如其來之搶奪
    力道而跌倒，受有附表編號5、6所示之傷害，即被告2人係
    以傷害手段遂行其搶奪目的，並非在搶奪後為防護贓物或脫
    免逮捕才對壬○○、未○○施以傷害行為，是被告2人就附
    表編號5、6所示犯行，係以一行為觸犯搶奪、傷害2罪名，
    屬想像競合犯，應從一重之搶奪罪處斷（最高法院80年度臺
    上字第1104號判決意旨參照）。至於被告2人所為附表編號1
    至21之犯行，犯意各別、行為互異，侵害不同告訴人之個人
    法益，應分論併罰，另被告2人搶奪後持用行動電話撥打行
    為，係處分使用贓物之行為，顯係不罰之後行為，不另論罪
    ，併此敘明。
(二)再被告2人有犯罪事實欄所示案件經法院判處罪刑確定，癸○○於95年12月22日縮短刑期假釋出監，付保護管束，於98
    年2月19日保護管束期滿，假釋未經撤銷，所餘未執行之刑
    以已執行論而執行完畢，己○○則於97年12月29日縮刑期滿
    執行完畢，此有臺灣高等法院被告前案紀錄表2份在卷可佐
    ，其於受徒刑之執行完畢，5年以內故意再犯本件有期徒刑
    以上之各罪，均為累犯，各應依刑法第47條第1項規定，加
    重其刑
(三)爰審酌癸○○國小畢業、己○○國小肄業之智識程度、均年
    輕力壯，不思以正當方式獲取財物，多次以騎乘機車方式搶
    奪行走婦女之皮包，並造成部分告訴人受有傷害，對於社會
    治安危害甚鉅，然衡其等於本院審理時坦承犯行，本件搶奪
    、竊盜所得財物價值，癸○○自承與母親同住、育有1子、
    前從事攤販工作；己○○陳稱與母親、兄、嫂同住、從事攤
    販工作之家庭、經濟狀況暨公訴檢察官各具體求處有期徒刑
    4年10月之意見等一切情狀，分別量處如主文所示附表論罪
    科刑欄所載之刑，並定其應執行之刑。
三、沒收部分
(一)共同正犯因相互間利用他人之行為，以遂行其犯意之實現，
    本於責任共同原則，有關沒收部分，對於共犯間供犯罪所用
    之物，自均應為沒收之諭知，即本案扣得之鑰匙4支，係己○○所有，供本件竊取附表編號7、9、11、13、16、18、20
    所示機車所用之物，已據己○○供陳在卷，又每次竊取均攜
    帶該4支鑰匙，已無法區分何次竊盜使用何支鑰匙，則未用
    以竊取機車之鑰匙，亦屬供犯罪預備所用，均應於附表編號
    7、9、11、13、16、18、20所示之竊盜罪刑，依刑法第38條
    第1項第2款之規定諭知沒收。
(二)至於沒收之物，應指原物，如原物全部或一部不能沒收者，
    除得追繳其價額或其他特別規定外，不得為沒收之對象。本
    件扣案癸○○所有之12,231元及人民幣26元、周換風所有之
    1,605元，被告2人均供稱：係平時花用等語（見本院卷第19
    2頁），且衡以被告2人遭查獲與本件犯罪時間已有數拾日之
    久，是否為其等變賣所竊取財物之價金，尚乏積極證據可為
    佐憑，縱認係變賣贓物所得，然亦非因其竊盜犯罪直接所得
    之物，非屬刑法第38條第1項第3款所定之因犯罪所得之物，
    自不得予以宣告沒收之〔司法院（74）廳刑一字第694號、
    同院院字第2140號解釋意旨參照〕。又本件另扣得之黑色短
    袖、藍色短袖各2件、藍黑色長袖1件、牛仔褲1條、白色球
    鞋1 雙、安全帽3頂及手機2支，雖分別為被告2人所有，於
    本件犯行時所穿戴，然與本件犯行並無直接關連，不為沒收
    之宣告。
據上論斷，應依刑事訴訟法第273條之1第1項、第299條第1項前
段，刑法第277條第1項、第320條第1項、第325條第1項、第55條
、第47條第1項、第51條第5款、第38條第1項第2款，刑法施行法
第1條之1第1項、第2項前段，判決如主文。
本案經檢察官侯德人到庭執行職務。
中    華    民    國    99    年    1    月    29    日
                  刑事第二庭    法  官  林青怡
以上正本證明與原本無異。
如不服本判決應於收受判決後10日內向本院提出上訴書狀，並應
敘述具體理由；其未敘述上訴理由者，應於上訴期間屆滿後20日
內向本院補提理由書（均須按他造當事人之人數附繕本）「切勿
逕送上級法院」。告訴人或被害人如對於本判決不服者，應具備
理由請求檢察官上訴，其上訴期間之計算係以檢察官收受判決正
本之日期為準。
中    華    民    國    99    年    1    月    29    日
                                書記官  李佳惠
附錄論罪科刑法條
刑法第277條第1項
傷害人之身體或健康者，處 3 年以下有期徒刑、拘役或 1 千元
以下罰金。
犯前項之罪因而致人於死者，處無期徒刑或 7 年以上有期徒刑
；致重傷者，處 3 年以上 10 年以下有期徒刑。
刑法第320條
意圖為自己或第三人不法之所有，而竊取他人之動產者，為竊盜
罪，處5  年以下有期徒刑、拘役或 5 百元以下罰金。
意圖為自己或第三人不法之利益，而竊佔他人之不動產者，依前
項之規定處斷。
前二項之未遂犯罰之。
刑法第325條
意圖為自己或第三人不法之所有，而搶奪他人之動產者，處 6
月以上 5 年以下有期徒刑。
因而致人於死者，處無期徒刑或 7 年以上有期徒刑，致重傷者
，處 3 年以上 10 年以下有期徒刑。
第 1 項之未遂犯罰之。
【附表】被告2人本件犯行一覽表
┌─┬─────┬───┬───────────┬─────────┬───────┐
│編│犯罪時間與│被害人│犯罪手法與被害內容    │證據出處          │論罪科刑      │
│號│地點      │      │                      │                  │              │
├─┼─────┼───┼───────────┼─────────┼───────┤
│1 │98年4月25 │巳○○│被告2人騎乘機車搶奪彭 │1.證人即告訴人彭梅│癸○○、己○○│
│  │日上午8時 │      │梅菊左肩之咖啡色女用背│  菊於警詢之證述（│共同犯搶奪罪，│
│  │55分許在臺│      │包，內有黑色LG廠牌行動│  見偵查卷第190、 │均累犯，各處有│
│  │北縣漢生東│      │電話（門號0000000000，│  191頁）         │期徒刑拾月。  │
│  │路279巷附 │      │序號000000000000000） │2.通聯調閱查詢單（│              │
│  │近海山國小│      │、粉紅色皮夾1個、國民 │  見偵查卷第192至 │              │
│  │旁        │      │身分證、汽車駕照、臺灣│  211頁）         │              │
│  │          │      │銀行、中國信託銀行提款│                  │              │
│  │          │      │卡、花旗銀行、遠東銀行│                  │              │
│  │          │      │信用卡各1張、現金3,000│                  │              │
│  │          │      │餘元、數位相機記憶卡1 │                  │              │
│  │          │      │張。                  │                  │              │
├─┼─────┼───┼───────────┼─────────┼───────┤
│2 │98年4月27 │乙○○│被告2人騎乘機車搶奪江 │1.證人即告訴人江靜│癸○○、己○○│
│  │日上午11時│      │靜茹右肩之女用皮包，內│  茹於警詢之證述（│共同犯搶奪罪，│
│  │許在臺北縣│      │有行動電話（門號：0987│  見偵查卷第181至 │均累犯，各處有│
│  │中港路與幸│      │469648號，序號：352242│  183頁）         │期徒刑拾月。  │
│  │福路口    │      │000000000號）、現金   │2.被害報告書、照片│              │
│  │          │      │2,000元、消費卷2,000元│ （見偵查卷第184至│              │
│  │          │      │、中國信託銀行信用卡、│  185頁）         │              │
│  │          │      │郵局提款卡各1張、健保 │                  │              │
│  │          │      │卡3張、保養品及健康食 │                  │              │
│  │          │      │品各1組。             │                  │              │
├─┼─────┼───┼───────────┼─────────┼───────┤
│3 │98年4月28 │卯○○│被告2人騎乘機車搶奪郭 │1.證人即告訴人郭于│癸○○、己○○│
│  │日下午1時 │      │于瑞左肩上之深咖啡色女│  端於警詢之證述（│共同犯搶奪罪，│
│  │47分許在臺│      │用包包，內有門號092118│  見偵查卷第159至 │均累犯，各處有│
│  │北市○○路│      │0007號、0000000000號行│  160頁）         │期徒刑拾月。  │
│  │4段6巷14號│      │動電話2支、皮夾1個、國│2.通聯調閱查詢單（│              │
│  │前        │      │民身分證、機車駕照、國│  卷第161至164頁）│              │
│  │          │      │泰世華銀行信用卡、健保│                  │              │
│  │          │      │卡各1張、現金800餘元、│                  │              │
│  │          │      │國泰人壽保險文件。    │                  │              │
├─┼─────┼───┼───────────┼─────────┼───────┤
│4 │98年4月29 │子○○│被告2人騎乘機車搶奪施 │1.證人即告訴人施勵│癸○○、己○○│
│  │日下午1時 │      │勵琴之手提包，內有現金│  琴於警詢之證述（│共同犯搶奪罪，│
│  │許在臺北市│      │5萬元、行動電話門號   │  見偵查卷第142至 │均累犯，各處有│
│  │八德路4段 │      │0000000000號、096610  │  143頁）         │期徒刑拾月。  │
│  │245巷52弄 │      │1896號手機2支、豐田汽 │2.通聯調閱查詢單（│              │
│  │42號前    │      │車鑰匙1支、永豐、富邦 │  卷第144至148頁）│              │
│  │          │      │、聯邦、遠東、國泰世華│                  │              │
│  │          │      │、中國信託銀行之信用卡│                  │              │
│  │          │      │、郵局、國泰世華、富邦│                  │              │
│  │          │      │銀行提款卡各1張。     │                  │              │
├─┼─────┼───┼───────────┼─────────┼───────┤
│5 │98年5月4日│壬○○│被告2人騎乘機車搶奪林 │1.證人即告訴人林秀│癸○○、己○○│
│  │下午3時15 │      │秀錦皮包，造成壬○○跌│  錦於警詢之證述（│共同犯搶奪罪，│
│  │分許在臺南│      │倒，受有上顎左右門牙斷│  見警(一)卷第44至46│均累犯，各處有│
│  │市○○街  │      │裂之傷害。遭搶奪之財物│  、48、48-1頁）  │期徒刑壹年貳月│
│  │396號前   │      │有現金62,000元、中國信│2.照片、郭綜合醫院│。            │
│  │          │      │託銀行金融卡1張、郵局 │  診斷證明書（見警│              │
│  │          │      │提款卡2張、合作金庫提 │  (二)卷第30、30-1  │              │
│  │          │      │款卡1張、國民身分證、 │  頁）            │              │
│  │          │      │健保卡、汽車駕照各1張 │                  │              │
│  │          │      │、門號0000000000號行動│                  │              │
│  │          │      │電話1支（序號00000000 │                  │              │
│  │          │      │0000000號）           │                  │              │
├─┼─────┼───┼───────────┼─────────┼───────┤
│6 │98年5月11 │未○○│被告2人騎乘機車搶奪詹 │1.證人即告訴人詹菁│癸○○、己○○│
│  │日下午2時 │      │菁馨皮包，致未○○倒地│  馨於警詢之證述（│共同犯搶奪罪，│
│  │15分許在桃│      │受有傷害。遭搶之財物有│  見偵查卷第169至 │均累犯，各處有│
│  │園縣中壢市│      │門號0000000000號、    │  170頁）         │期徒刑壹年貳月│
│  │承東興街與│      │00000 00000號行動電話2│2.通聯調閱查詢單、│。            │
│  │中北路口  │      │支、皮夾1個、國民身分 │  長庚醫療財團法人│              │
│  │          │      │證、汽車駕照、大眾銀行│  林口長庚紀念醫院│              │
│  │          │      │提款卡、花旗銀行、國泰│  98年12月22日（9 │              │
│  │          │      │世華銀行、玉山銀行信用│  8）長庚院法字第 │              │
│  │          │      │卡、健保卡、長庚技術學│  1264號函檢送之病│              │
│  │          │      │院學生證各1張、現金   │  情說明及就診病歷│              │
│  │          │      │2,000元。             │  資料（見偵查卷第│              │
│  │          │      │                      │  171至175頁；本院│              │
│  │          │      │                      │  卷第148至150頁）│              │
├─┼─────┼───┼───────────┼─────────┼───────┤
│7 │98年5月16 │甲○○│被告2人前往該處後，由 │1.證人即告訴人王紀│癸○○、己○○│
│  │日上午11時│      │己○○持扣案鑰匙4支， │  勝於警詢之證述（│共同犯竊盜罪，│
│  │20分許嘉義│      │徒手竊取甲○○所有之車│  （見偵查卷第112 │均累犯，各處有│
│  │市○○街33│      │牌號碼PUD-758號重型機 │  至113頁）       │期徒刑陸月，扣│
│  │號前      │      │車1輛。               │2.失車-唯讀案件基 │案鑰匙肆支均沒│
│  │          │      │                      │  本資料、車號查詢│收。          │
│  │          │      │                      │  重型機車車籍（見│              │
│  │          │      │                      │  偵查卷第120、121│              │
│  │          │      │                      │  、125頁）       │              │
├─┼─────┼───┼───────────┼─────────┼───────┤
│8 │98年5月16 │寅○○│被告2人騎乘牌號碼PUD  │1.證人即告訴人莊雅│癸○○、己○○│
│  │日上午11時│      │-758號機車（甲○○所有│  婷於警詢之證述（│共同犯搶奪罪，│
│  │30分許在嘉│      │），搶奪寅○○左肩之皮│  見警(三)卷第23至25│均累犯，各處有│
│  │義市○○路│      │包，內有門號0000000000│  頁）            │期徒刑拾月。  │
│  │49巷口前  │      │號行動電話1支、數位相 │2.監視錄影翻拍照片│              │
│  │          │      │機1台、現金1,800餘元。│  （見警(三)卷第26至│              │
│  │          │      │                      │  28頁）          │              │
├─┼─────┼───┼───────────┼─────────┼───────┤
│9 │98年5月18 │丙○○│被告2人前往該處，由周 │1.證人即告訴人李戊│癸○○、己○○│
│  │日晚上7時 │      │煥風持扣案之鑰匙4支， │  竹於警詢之證述（│共同犯竊盜罪，│
│  │許在臺南市│      │徒手竊取丙○○所有之車│  見警(二)卷第31至34│均累犯，各處有│
│  │崇德路34號│      │牌號碼XJF-638號重型機 │  頁）            │期徒刑陸月，扣│
│  │前        │      │車1輛。               │2.贓物認領保管單、│案鑰匙肆支均沒│
│  │          │      │                      │  車號查詢重型機車│收。          │
│  │          │      │                      │  車籍、臺南市警察│              │
│  │          │      │                      │  局車輛協尋、尋獲│              │
│  │          │      │                      │  電腦輸入單（見警│              │
│  │          │      │                      │  (二)卷第35、132、 │              │
│  │          │      │                      │  133頁；本院卷第 │              │
│  │          │      │                      │  203頁）         │              │
├─┼─────┼───┼───────────┼─────────┼───────┤
│10│98年5月20 │辰○○│被告2人騎乘機車搶奪郭 │1.證人即告訴人郭盈│癸○○、己○○│
│  │日上午7時 │      │盈婕右肩之咖啡色女用包│  婕於警詢之證述（│共同犯搶奪罪，│
│  │30分許在臺│      │包，內有行動電話門號  │  見偵查卷第221至 │均累犯，各處有│
│  │北縣三重市│      │0000000000號手機1支（ │  222頁）         │期徒刑拾月。  │
│  │三張街43號│      │序號000000000000000） │2.通聯調閱查詢單乙│              │
│  │前        │      │、皮夾1個、國民身分證 │  份（見偵查卷第  │              │
│  │          │      │、汽車駕照、大眾銀行提│  223至224頁）    │              │
│  │          │      │款卡各1張、大眾銀行信 │                  │              │
│  │          │      │用卡2張、現金200餘元。│                  │              │
├─┼─────┼───┼───────────┼─────────┼───────┤
│11│98年5月26 │天○○│被告2人前往該處，由周 │1.證人即告訴人饒菁│癸○○、己○○│
│  │日上午10時│      │煥風持扣案之鑰匙4支， │  嵐於警詢之證述（│共同犯竊盜罪，│
│  │46分許在嘉│      │徒手竊取天○○所有車牌│  見偵查卷第114至 │均累犯，各處有│
│  │義市○○路│      │號碼IHS-886號重型機車1│  115頁）         │期徒刑陸月，扣│
│  │427號前   │      │輛。                  │2.失車-唯讀案件基 │案鑰匙肆支均沒│
│  │          │      │                      │  本資料、車號查詢│收。          │
│  │          │      │                      │  重型機車車籍（  │              │
│  │          │      │                      │  見偵查卷第122頁 │              │
│  │          │      │                      │  ；本院卷第98頁）│              │
├─┼─────┼───┼───────────┼─────────┼───────┤
│12│98年5月26 │辛○○│被告2人騎乘車牌號碼   │1.證人即告訴人林玉│癸○○、己○○│
│  │日11時43分│      │IHS-886號重型機車（饒 │  杯於警詢之證述（│共同犯搶奪罪，│
│  │許在嘉義市│      │菁嵐所有），搶奪辛○○│  見警(一)卷第37至39│均累犯，各處有│
│  │蘭井街270 │      │皮包，造成辛○○倒地受│  頁）            │期徒刑壹年。  │
│  │號前      │      │有左膝蓋擦傷（傷害部分│2.被害報告單1份、 │              │
│  │          │      │未提出告訴），受損財物│  照片2張（見警(一) │              │
│  │          │      │為現金8,700元、國民身 │  卷第40、41、91頁│              │
│  │          │      │分證、健保卡、番路鄉農│  ）              │              │
│  │          │      │會提款卡、匯豐銀行信用│                  │              │
│  │          │      │卡各1張、番路鄉農會存 │                  │              │
│  │          │      │款簿、彰化銀行存款簿、│                  │              │
│  │          │      │台北富邦銀行存款簿各1 │                  │              │
│  │          │      │本、手機各1支。       │                  │              │
├─┼─────┼───┼───────────┼─────────┼───────┤
│13│98年5月26 │申○○│ 被告2人前往該處，由周│1.證人即告訴人標素│癸○○、己○○│
│  │日下午6時 │      │ 煥風持扣案鑰匙4支，徒│  玲於警詢之證述（│共同犯竊盜罪，│
│  │15分許在臺│      │ 手竊取申○○所有車牌 │  見警(二)卷第36至38│均累犯，各處有│
│  │南市○○路│      │ 號碼131-DVZ號重型機車│  頁）            │期徒刑陸月，扣│
│  │2段197號前│      │ 1輛。                │2.贓物認領保管單、│案鑰匙肆支均沒│
│  │          │      │                      │  車號查詢重型機車│收。          │
│  │          │      │                      │  車籍、失車-唯讀 │              │
│  │          │      │                      │  案件基本資料、臺│              │
│  │          │      │                      │  南市警察局車輛協│              │
│  │          │      │                      │  尋、尋獲電腦輸入│              │
│  │          │      │                      │  單（見警(一)卷第  │              │
│  │          │      │                      │  161頁；警(二)卷第 │              │
│  │          │      │                      │  38頁；本院卷第  │              │
│  │          │      │                      │  204頁）         │              │
├─┼─────┼───┼───────────┼─────────┼───────┤
│14│98年5月26 │午○○│被告2人騎乘機車搶奪葉 │1.證人即告訴人葉上│癸○○、己○○│
│  │日下午2時 │      │上滋左手所拿之皮包，葉│  滋於警詢之證述（│共同犯搶奪罪，│
│  │10分許在臺│      │上滋遭搶奪後跌倒受有頸│  見警(二)卷第39至44│均累犯，各處有│
│  │南市○○路│      │部挫傷之傷害（傷害部分│  頁）            │期徒刑壹年。  │
│  │2段158巷與│      │未提出告訴），皮包內則│2.陽明醫院診斷證明│              │
│  │府東街21巷│      │有國民身分證、駕駛執照│  書1份、指認照片 │              │
│  │口        │      │、行車執照、健保卡、台│  1張（見警(二)卷第 │              │
│  │          │      │新銀行、國泰世華銀行提│  44-1、45頁）    │              │
│  │          │      │款卡及信用卡、第一銀行│                  │              │
│  │          │      │提款卡各1張、現金1,000│                  │              │
│  │          │      │元。                  │                  │              │
├─┼─────┼───┼───────────┼─────────┼───────┤
│15│98年6月23 │戌○○│被告2人騎乘機車搶奪薛 │1.證人即告訴人薛雅│癸○○、己○○│
│  │日晚上8時 │      │雅云右手之burberry女用│  云、威寶電信人員│共同犯搶奪罪，│
│  │20分許在桃│      │包包，內有皮夾1個、信 │  饒淯睿於警詢之證│均累犯，各處有│
│  │園縣桃園市│      │用卡7張、國民身分證、 │  述（見警(五)卷第30│期徒刑拾月。  │
│  │敬二街25號│      │駕駛執照、健保卡各1張 │  至32、34、35頁）│              │
│  │對面馬路上│      │、現金800元、消費卷   │2.贓物認領保管單、│              │
│  │          │      │1,000元、金石堂書局現 │  扣押筆錄、扣押物│              │
│  │          │      │金券200元、汽車鑰匙、 │  品目錄押表、扣押│              │
│  │          │      │住處鑰匙各1把、遙控器1│  物品收據、讓渡證│              │
│  │          │      │個、門禁卡2張、sonyeri│  書、通聯調閱查詢│              │
│  │          │      │csson行動電話1支（序號│  單各乙份、照片4 │              │
│  │          │      │000000000000000）。   │  張（見警(五)卷第  │              │
│  │          │      │                      │  33、36至43、45  │              │
│  │          │      │                      │  至56頁）        │              │
├─┼─────┼───┼───────────┼─────────┼───────┤
│16│98年6月27 │亥○○│被告2人前往該處，由周 │1.證人即告訴人羅裕│癸○○、己○○│
│  │日上午8時 │      │煥風持扣案鑰匙4支，徒 │  鈞於警詢之證述（│共同犯竊盜罪，│
│  │30分許在嘉│      │手竊取車牌號碼YKG-490 │  見偵查卷第116至 │均累犯，各處有│
│  │義市○○街│      │號重型機車。          │  117頁）         │期徒刑陸月，扣│
│  │448號前   │      │                      │2.車號查詢重型機車│案鑰匙肆支均沒│
│  │          │      │                      │  車籍、車籍查詢基│收。          │
│  │          │      │                      │  本資料詳細畫面（│              │
│  │          │      │                      │  見偵查卷第99、  │              │
│  │          │      │                      │  頁）            │              │
├─┼─────┼───┼───────────┼─────────┼───────┤
│17│98年6月27 │丁○○│被告2人騎乘車牌號碼YKG│1.證人即告訴人李美│癸○○、己○○│
│  │日上午9時 │      │-490號重型機車（亥○○│  智於警詢之證述（│共同犯搶奪罪，│
│  │35分許在嘉│      │所有），搶奪丁○○左手│  見警(一)卷第31至35│均累犯，各處有│
│  │義市○○路│      │之女用包包，內有現金  │  頁）            │期徒刑拾月。  │
│  │88號前    │      │900元、國民身分證、健 │2.被害報告單、監視│              │
│  │          │      │保卡、駕駛執照各1張、 │  錄影翻拍拍照片（│              │
│  │          │      │郵局存摺1本、女兒謝琇 │  見警(一)卷第36、89│              │
│  │          │      │安之國民身分證、健保卡│  、90頁）        │              │
│  │          │      │、兒子謝鎰安之健保卡、│                  │              │
│  │          │      │丈夫謝宗良之榮民證各1 │                  │              │
│  │          │      │張。                  │                  │              │
├─┼─────┼───┼───────────┼─────────┼───────┤
│18│98年7月16 │酉○○│被告2人前往該處，由被 │1.證人即告訴人蔡惠│癸○○、己○○│
│  │日上午9時 │      │告己○○持扣案鑰匙4支 │  玲於警詢之證述（│共同犯竊盜罪，│
│  │許在嘉義市│      │，徒手竊取車牌號碼OQM-│  見警(一)卷第42至43│均累犯，各處有│
│  │永安街353 │      │685號重型機車。       │  頁）            │期徒刑陸月，扣│
│  │號J棟大樓 │      │                      │2.車號查詢重型機車│案鑰匙肆支均沒│
│  │前        │      │                      │  車籍、車籍查詢基│收。          │
│  │          │      │                      │  本資料詳細畫面、│              │
│  │          │      │                      │  監視錄影畫面翻拍│              │
│  │          │      │                      │  照片（見偵查卷第│              │
│  │          │      │                      │  100、127頁；警  │              │
│  │          │      │                      │  (一)卷第77至84頁）│              │
├─┼─────┼───┼───────────┼─────────┼───────┤
│19│98年7月16 │庚○○│被告2人騎承車牌號碼   │1.證人即告訴人林月│癸○○、己○○│
│  │日上午10時│      │OQM- 685號重型機車（蔡│  惠於警詢之證述（│共同犯搶奪罪，│
│  │10分許在嘉│      │惠玲所有），搶奪庚○○│  見警(一)卷第25至29│均累犯，各處有│
│  │義市○○街│      │左肩之女用包包，內有現│  頁）            │期徒刑拾月。  │
│  │245號前   │      │金2,000元、國民身分證 │2.被害報告單、監視│              │
│  │          │      │、健保卡、駕駛執照、郵│  錄影畫面翻拍照片│              │
│  │          │      │局提款卡各1張。       │  （見警(一)卷第30、│              │
│  │          │      │                      │  77至78、84-1頁）│              │
├─┼─────┼───┼───────────┼─────────┼───────┤
│20│98年7月16 │丑○○│被告2人前往該處，由被 │1.證人即告訴人張育│癸○○、己○○│
│  │日下午2時 │      │告己○○持扣案鑰匙4支 │  維於警詢之證述（│共同犯竊盜罪，│
│  │20分許在臺│      │，徒手竊取車牌號碼APG-│  （見警(二)卷第46至│均累犯，各處有│
│  │南市○○路│      │455號重型機車         │  49頁）          │期徒刑陸月，扣│
│  │25號前    │      │                      │2.贓物認領保管單、│案鑰匙肆支均沒│
│  │          │      │                      │  車號查詢重型機車│收。          │
│  │          │      │                      │  車籍、失車-唯讀 │              │
│  │          │      │                      │  案件基本資料、臺│              │
│  │          │      │                      │  南市政府車輛協尋│              │
│  │          │      │                      │  、尋獲電腦輸入單│              │
│  │          │      │                      │ （見警(一)卷第159、│              │
│  │          │      │                      │  160頁；警(二)卷第 │              │
│  │          │      │                      │  50、136、137頁；│              │
│  │          │      │                      │  本院卷第205頁） │              │
├─┼─────┼───┼───────────┼─────────┼───────┤
│21│98年7月16 │戊○○│被告2人騎承車牌號碼APG│1.證人即告訴人李高│癸○○、己○○│
│  │日下午5時 │      │-455號重型機車（丑○○│  慧於警詢之證述（│共同犯搶奪罪，│
│  │時30分許在│      │所有），搶奪戊○○右肩│  見警(二)卷第51至54│均累犯，各處有│
│  │臺南市西華│      │之女用包包，內有黑色皮│  頁）            │期徒刑拾月。  │
│  │街成功郵局│      │夾1個、現金1,100元、金│2.監視錄影翻拍照片│              │
│  │側門前    │      │融卡3張、國民身分證、 │（見警(二)卷第123、 │              │
│  │          │      │健保卡、駕駛執照、陳懋│  124頁）         │              │
│  │          │      │友之國民身分證、健保卡│                  │              │
│  │          │      │各1張。               │                  │              │
└─┴─────┴───┴───────────┴─────────┴───────┘

司法院資訊處製作；財團法人民間司法改革基金會備份。
